臺灣屏東地方法院刑事判決
111年度簡上字第77號
上  訴  人  臺灣屏東地方檢察署檢察官
被      告  呂政憲


上列上訴人因被告恐嚇危害安全案件，不服本院111年度簡字第7
85號中華民國111年5月31日第一審刑事簡易判決（起訴案號：臺
灣屏東地方檢察署110年度調偵字第243號），提起上訴，本院管
轄之第二審合議庭判決如下：
    主      文
上訴駁回。
    事實及理由
一、本案係在刑事訴訟法第348條於民國110年6月18日修正施行
    後，始由檢察官於111年6月27日提起上訴，此有臺灣屏東地
    方檢察署111年6月24日屏檢錦讓111上77字第1119024475號
    函上所蓋本院收文戳章可考，自應適用修正後之現行刑事訴
    訟法第348條規定判斷上訴範圍（最高法院刑事大法庭110年
    度台上大字第5375號裁定意旨參照）。觀之檢察官所提上訴
    書之內容，及經本院當庭與公訴檢察官確認結果，本件檢察
    官僅就原判決關於量刑之部分提起上訴（見簡上卷第112頁
    ），是依刑事訴訟法第348條第3項規定，本件審理範圍僅及
    於原判決關於量刑之部分，其餘部分均非本院審理範圍，先
    予敘明。
二、本案據以審查量刑妥適與否之原審所認定犯罪事實、罪名：
    　　
  ㈠己○○於109年9月13日凌晨1時許，無故侵入丁○○位於屏東縣○○
    鄉○○路00號住處庭院內後，基於恐嚇危害安全之犯意，向丁○○母親甲○○及其家人戊○○、乙○○、辛○○、朱○橙(93年生，真
    實姓名年籍詳卷)、丙○○、庚○○恫稱：要拖出來打死丁○○等
    語，以加害丁○○身體之事恐嚇甲○○、戊○○、乙○○、辛○○、朱
    ○橙、丙○○、庚○○（起訴書漏載，應予補充），使甲○○、戊○○、乙○○、辛○○、朱○橙、丙○○、庚○○心生畏懼，致生危害於
    安全（己○○另涉無故侵入他人住宅部分，業經告訴人撤回告
    訴，另經原審判決公訴不受理）。
  ㈡核被告己○○所為，係犯刑法第305條之恐嚇危害安全罪。又被
    告行為時雖為成年人，而告訴人朱○橙（93年10月生，真實
    姓名年籍資料均詳卷）於案發時為12歲以上未滿18歲之少年
    ，固有其個人戶籍資料在卷可查，惟案發時在場近20人，且
    告訴人朱○橙於警詢時亦陳稱其不認識被告等語，復依卷內
    資料尚無其他證據足認被告明知或可得而知告訴人朱○橙於
    案發當時為12歲以上、未滿18歲之少年，依罪疑唯輕原則，
    尚無從逕認被告有何故意對少年犯本案之罪，併予敘明。
三、對原判決之上訴說明：　　
　㈠檢察官上訴意旨略以：檢察官對於原審就被告本案恐嚇危害
    安全犯行，未依兒童及少年福利與權益保障法第112條第1項
    前段規定及刑法第47條第1項累犯規定加重其刑，並無意見
    ，惟原審判決之刑度實屬過輕，請依刑法第57條規定重新審
    酌，對被告量處較重之刑等語。
　㈡按關於刑之量定，係實體法上賦予法院得為自由裁量之事項
    ，苟已斟酌刑法第57條各款所列情狀，而未逾越法定刑度，
    或濫用其權限，即不得任意指摘為違法（最高法院72年台上
    字第6696號、75年台上字第7033號判例意旨參照），且在同
    一犯罪事實與情節，如別無其他加重或減輕之原因，下級審
    法院量定之刑，亦無過重或失輕之不當情形，則上級審法院
    對下級審法院之職權行使，原則上應予尊重（最高法院85年
    度台上字第2446號判決意旨參照）。經查，原審經審理結果
    ，認被告犯罪事證明確，並以行為人之責任為基礎，審酌被
    告僅因細故，竟於凌晨時分，以起訴書所載之方式對告訴人
    等施以恫嚇，致告訴人等心生畏懼，實屬不該；惟念被告犯
    後終能坦承犯行，並與被害人等成立調解並取得被害人甲○○
    （即丁○○之母）之原諒，有本院110年度附民字第401號調解
    筆錄、本院公務電話記錄可查，態度尚佳；兼衡被告之犯罪
    動機及其自述之智識程度、生活經濟狀況等一切情狀，量處
    拘役5日，並諭知以新臺幣1,000元折算1日之易科罰金折算
    標準，經核原審已以刑法第57條所列各款情形，為其量刑責
    任之基礎，並兼顧相關有利與不利之科刑資料，詳予審酌並
    具體說明量刑之理由，要無逾越法定刑度，或濫用自由裁量
    權限之違法或罪刑顯不相當之處，罰當其罪，是原審本於其
    裁量職權所為之量刑，並無量刑過輕或違反比例原則、罪刑
    相當原則之情形，應予維持。是檢察官執前詞提起上訴，為
    無理由，應予駁回。
　㈢本案檢察官於起訴書中，雖提及被告「因違反毒品危害防制
    條例案件，經臺灣屏東地方法院以107年度訴字第476號判決
    判處有期徒刑10月確定，上訴後，經臺灣高等法院高雄分院
    以108年上訴字第117號判決駁回上訴確定，於民國109年1月
    17日執行完畢」、「於5年內故意再犯本件有期徒刑以上之
    罪，為累犯，請依釋字第775號解釋意旨及刑法第47條第1項
    之規定，決定是否加重其刑」等情，則顯然檢察官並未主張
    就被告本案犯行應適用刑法累犯規定加重其刑，更未具體說
    明被告有何特別惡性及對刑罰反應力薄弱之具體各項情狀，
    參諸最高法院110年度台上字第5660號判決意旨，原判決未
    依累犯規定加重其刑，難認有何不當之處，附此敘明。
四、被告另涉無故侵入他人住宅部分，及原審共同被告蔡政洋、
    賴柏廷、李旻鴻、劉佳恩、吳鑑紘、潘語宸、潘祥麟、潘昆
    隆、潘建彰、黃東立、邱忠享，皆經原審判決公訴不受理確
    定，均不予論列。　　
據上論斷，應依刑事訴訟法第455條之1第1項、第3項、第368條
，判決如主文。
本案經檢察官翁逸玲提起公訴，檢察官王光傑提起上訴後，由檢
察官王雪鴻到庭執行職務。　　
中　　華　　民　　國　　111 　年　　10　　月　　21　　日
                  刑事第二庭  審判長法  官　程士傑
                                    法  官　楊子龍
                                    法  官　黃虹蓁
以上正本證明與原本無異。
不得上訴。
中　　華　　民　　國　　111 　年　　10　　月　　21　　日
                                    書記官　林靜慧
附錄本判決論罪科刑法條：
中華民國刑法第305條
以加害生命、身體、自由、名譽、財產之事恐嚇他人，致生危害
於安全者，處2年以下有期徒刑、拘役或9千元以下罰金。